es: Tipo de cable: Freno; Carcasa del cable; Cable de la tija; Eléctrico; Engranaje; Latiguillo de freno hidráulico; Tándem; Otros
sl-SI: Vrsta kabla: Zavorni; Ohišje kabla; Žica za sedež gorskega kolesa; Električni; Prestava; Cev hidravlične zavore; Tandem; Drugo
zh-CN: 电缆类型: 刹车; 刹车导线; 分线柱电缆; 电动; 齿轮; 液压刹车软管; 串接; 其他
nl: Kabeltype: Rem; Kabelbehuizing; Kabel voor dropperpost; Elektrisch; Versnelling; Hydraulische remslang; Tandem; Andere
sv: Kabeltyp: Broms; Kabelhus; Kabel för droppstolpe; Elektrisk; Växel; Hydraulisk bromsslang; Tandem; Övrigt
ro-RO: Tip cablu: Frână; Carcasă cablu; Cablu pentru tija de șa; Electric; Control angrenaje; Furtun frână hidraulică; Tandem; Altele
ru: Тип троса: Тормоз; Корпус кабеля; Кабельный подвес; Электрический; Механизм; Гидравлический тормозной шланг; Тандем; Другое
hr-HR: Vrsta sajle: Za kočnice; Kućište kabela; Kabel za ogradu; Električni; Oprema; Crijevo hidraulične kočnice; Tandem; Ostalo
de: Kabeltyp: Bremse; Kabelgehäuse; Sattelstützenkabel; Elektrisch; Gang; Hydraulischer Bremsschlauch; Tandem; Sonstiges
tr: Kablo Tipi: Fren; Kablo muhafazası; Damlalıklı direk kablosu; Akülü; Vites; Hidrolik fren hortumu; Tandem; Diğer
cs: Typ kabelu: Brzda; Kryt kabelu; Lanko teleskopické sedlovky; Elektrický; Převod; Hadice hydraulické brzdy; Tandem; Jiné
en: Cable type: Brake; Cable housing; Dropper post cable; Electric; Gear; Hydraulic brake hose; Tandem; Other
pl: Typ kabla: Hamulec; Obudowa kabla; Linka sztycy amortyzatora; Elektryczny; Bieg; Przewód hamulca hydraulicznego; Tandem; Inne
th: ประเภทสายเคเบิล: เบรก; ปลอกสายเคเบิล; สายสำหรับหลักอานยืดหด; ไฟฟ้า; เกียร์; ท่อเบรกไฮดรอลิก; แทนเด็ม; อื่นๆ
da: Kabeltype: Bremse; Kabelhus; Dropperpostkabel; Elektrisk; Gear; Hydraulisk bremseslange; Tandem; Andet
el: Τύπος καλωδίου: Πέδης; Περίβλημα καλωδίου; Καλώδιο λαιμού σέλας; Ηλεκτρικό; Για συστήματα ταχυτήτων; Σωλήνας υδραυλικών φρένων; Τάντεμ; Άλλο
sk-SK: Typ kábla: Brzda; Káblové puzdro; Brzdové lanká; Elektrický; Prevodovka; Hadica hydraulickej brzdy; Tandem; Iné
vi: Loại dây cáp: Thắng; Vỏ cáp; Cáp trụ nhỏ giọt; Xe lăn điện; Bánh răng; Ống phanh thủy lực; Tăng đem; Khác
pt-BR: Tipo de cabo: Freio; Guarda-cabos; Extensão; Elétrica; Engrenagem; Mangueira de freio hidráulico; Tandem; Outro
zh-TW: 電纜類型: 煞車; 內線及外殼線組; 升降座桿電纜; 電動式; 齒輪; 液壓煞車軟管; 串聯; 其他
ja: ケーブルの種類: ブレーキ; ケーブルハウジング; ドロッパーポストケーブル; 電気; ギア; 油圧ブレーキホース; タンデム; その他
pt-PT: Tipo de cabo: Travão; Revestimento para cabos; Cabo de espigão de selim; Elétrico; Mudança; Mangueira de travão hidráulico; Tandem; Outro
bg-BG: Тип кабел: Спирачка; Кабелен корпус; Кабел на стойка на капли; Електрически; Предавка; Хидравличен спирачен маркуч; Тандем; Други
ko: 케이블 유형: 브레이크; 케이블 하우징; 드로퍼 포스트 케이블; 전자식; 기어; 유압 브레이크 호스; 탠덤; 기타
it: Tipo di cavo: Freno; Alloggiamento del cavo; Cavo reggisella telescopico; Elettrico; Ingranaggio; Tubo freno idraulico; Tandem; Altro
fi: Kaapelityyppi: Jarru; Kaapelikotelo; Tiputuspylväskaapeli; Sähkö; Vaihde; Hydraulinen jarruletku; Tandem; Muu
lt-LT: Troso tipas: Stabdžių; Kabelio apvalkalas; Balnelio iškyšos trosas; Elektrinis; Pavara; Hidraulinių stabdžių žarnelė; Tandemas; Kita
hu: Kábel típusa: Fékkábel; Kábelház; Állítható nyeregcső kábele; Elektromos; Sebességváltó; Hidraulikus fékcső; Tandem; Egyéb
nb: Kabeltype: Brems; Kabelhus; Dropper-kabel; Elektrisk; Gir; Hydraulisk bremseslange; Tandem; Annet
fr: Type de câble: Frein; Gaine de câble; Câble de poteau compte-gouttes; Électrique; Engrenage; Flexible de frein hydraulique; Tandem; Autre